【裁判字號】    98,訴,1782
【裁判日期】    980616
【裁判案由】    毒品危害防制條例
【裁判全文】
臺灣板橋地方法院刑事判決              98年度訴字第1782號
公  訴  人  臺灣板橋地方法院檢察署檢察官
被      告  甲○○
上列被告因違反毒品危害防制條例案件，經檢察官提起公訴（九
十八年度毒偵字第二○○七號），被告就被訴事實為有罪陳述，
本院改行簡式審判程序審理，判決如下：
    主  文
甲○○施用第一級毒品，累犯，處有期徒刑壹年。
    事  實
一、甲○○前於民國九十三年間因傷害案件，經本院以九十三年
    度簡字第一四六一號判決判處有期徒刑四月確定，於九十三
    年十二月一日縮刑期滿執行完畢。另於八十八年間因施用毒
    品案件，經本院裁定令入勒戒處所觀察、勒戒後，認有繼續
    施用毒品傾向，復經本院裁定令入戒治處所施以強制戒治後
    ，於八十八年十二月八日停止戒治並交付保護管束，至八十
    九年七月十五日戒治期滿執行完畢，由臺灣板橋地方法院檢
    察署檢察官以八十九年度戒毒偵字第四八六號為不起訴處分
    確定；再於九十五年間因施用毒品案件，經本院裁定令入勒
    戒處所觀察、勒戒後，認有繼續施用毒品傾向，復經本院裁
    定令入戒治處所施以強制戒治後，於九十六年三月三十日停
    止戒治釋放出所，而於九十六年六月二十六日戒治期滿執行
    完畢，並由同署檢察官以九十六年度戒毒偵字第一六一號為
    不起訴處分確定；又於九十七年間因施用毒品案件，經本院
    以九十七年度訴字第一六一八號判決判處有期徒刑四月、八
    月，應執行有期徒刑十一月，經上訴臺灣高等法院以九十七
    年度上訴字第四六三一號判決判處上訴駁回確定；復於九十
    七年間因施用毒品案件，經本院以九十七年度訴字第四七二
    四號判決判處有期徒刑十月確定，上開罪刑現正接續執行中
    。詎猶不知悔改，明知海洛因、甲基安非他命係毒品危害防
    制條例所列之第一、二級毒品，不得非法持有、施用，復基
    於施用第一、二級毒品海洛因、甲基安非他命之犯意，於九
    十八年一月二十一日下午某時，在臺北縣三重市某處朋友家
    ，以將海洛因及甲基安非他命一同放置於玻璃球內用火燒烤
    吸食之方式，施用海洛因及甲基安非他命。嗣於九十八年一
    月二十二日下午九時三十五分許，在臺北縣三重市○○路○
    段一四七號為警查獲，經警採集其尿液檢體送請鑑驗後，結
    果呈鴉片類及甲基安非他命陽性反應，始悉上情。
二、案經臺北縣政府警察局三重分局移送臺灣板橋地方法院檢察
    署檢察官偵查起訴，本院改行簡式審判程序審理。
    理  由
一、訊據被告甲○○對於在上揭時、地施用海洛因、甲基安非他
    命之犯行均坦承不諱。被告為警查獲後所採之尿液，分別以
    ＥＩＡ酵素免疫分析法初驗、ＧＣ／ＭＳ氣相層析質譜儀法
    確認複驗後均呈鴉片類、甲基安非他命之陽性反應，此有卷
    附九十八年二月十六日臺灣檢驗科技股份有限公司濫用藥物
    檢驗報告一紙（見偵卷第八頁）足稽。被告曾於九十五年間
    因施用毒品案件，經本院裁定令入勒戒處所觀察、勒戒後，
    認有繼續施用毒品傾向，復經本院裁定令入戒治處所施以強
    制戒治後，於九十六年三月三十日停止戒治釋放出所，而於
    九十六年六月二十六日戒治期滿執行完畢，並由臺灣板橋地
    方法院檢察署檢察官以九十六年度戒毒偵字第一六一號為不
    起訴處分確定，被告於強制戒治執行完畢釋放後之五年內，
    再犯本件施用毒品罪，於毒品危害防制條例第二十三條第二
    項有關起訴之規定相合，此有臺灣高等法院被告前案紀錄表
    、臺灣高等法院在監在押全國紀錄表附卷可按。其出於自由
    意志之自白與事實相符，事證明確，犯行堪以認定，應依法
    論科。
二、按第一級毒品海洛因及第二級毒品安非他命之施用方式，依
    施用者之使用習慣而有所不同，並無一定模式可循。依法務
    部調查局以往鑑定之經驗，確曾於毒品證物及吸食工具等之
    檢驗發現前二者毒品摻雜之案例，故研判應有施用者將二者
    同置於吸食器內施用之可能（相關文獻有法務部調查局九十
    一年六月二十八日調科壹字第○九一○○四二五一一○號函
    、行政院衛生署管制藥品管理局九十三年九月六日管檢字第
    ○九三○○○八一一二號函足資參照）。被告於上揭強制戒
    治執行完畢釋放後，五年內再為本件混合施用海洛因、甲基
    安非他命之犯行，核其施用海洛因，所為係犯毒品危害防制
    條例第十條第一項之施用第一級毒品罪；被告施用甲基安非
    他命，所為係犯同條例第十條第二項之施用第二級毒品罪。
    其施用前後非法持有海洛因、甲基安非他命之行為，為施用
    毒品之當然手段，應為施用毒品之行為所吸收，均不另論罪
    。被告以一施用行為同時觸犯施用第一級毒品罪、施用第二
    級毒品罪，為想像競合犯，依刑法第五十五條之規定，應從
    一重之施用第一級毒品罪論處。起訴書認被告係分別施用第
    一級、第二級毒品，為數罪，請求分論併罰云云，惟被告於
    本院審理中供稱伊係將上開二種毒品混加同置於玻璃球內而
    一同施用之，衡之被告為警查獲時經採集其尿液檢驗結果，
    確呈鴉片類及甲基安非他命陽性反應，其所稱以玻璃球同時
    施用海洛因及甲基安非他命，非必屬無稽而無可能，至被告
    雖於警詢中，對施用甲基安非他命犯行隱而未提，然此無非
    僅係被告意圖規避檢警查緝之僥倖心態下所為，又被告曾於
    偵訊中供稱伊係以玻璃燒烤方式吸食安非他命，以針筒注射
    海洛因云云，然已經被告於本院審理時翻異其供，被告此部
    分供詞已屬有疑，綜上，均不得以此遽論被告顯無同時施用
    海洛因及甲基安非他命之可能，基於有疑則利歸被告之解釋
    原則，本件自應認定被告係同時施用海洛因及甲基安非他命
    。被告曾有事實欄所載之罪刑執行紀錄，最近一次徒刑執畢
    紀錄係於九十三年十二月一日，有上開被告前案紀錄表在卷
    可稽，被告於五年以內，故意再犯本件最重本刑為有期徒刑
    以上之罪，應依刑法第四十七條第一項之規定，論以累犯，
    並加重其刑。爰審酌被告屢次施用毒品而不思悔改，品行不
    端，意志力薄弱，其施用毒品經強制戒治後，仍無法斷絕施
    用毒品惡習，若非將其處以較長之刑期，與社會上毒品來源
    隔離，使其能深自反省，斷絕與毒品之接觸，不足以改正施
    用毒品惡習，並懲所犯及被告犯罪後對於施用毒品之犯行，
    已經坦承，態度良好等一切情狀，量處如主文所示之刑，以
    資懲儆。
據上論斷，應依刑事訴訟法第二百七十三條之一第一項、第二百
九十九條第一項前段，毒品危害防制條例第十條第一項、第二項
，刑法第十一條前段、第四十七條第一項、第五十五條，判決如
主文。
本案經檢察官林珮菁到庭執行職務。
中    華    民    國    98    年    6     月    16    日
                     臺灣板橋地方法院刑事第三庭
                             法  官  王綽光
以上正本證明與原本無異
如不服本判決應於收受送達後十日內向本院提出上訴書狀，並應
敘述上訴理由; 其未敘述上訴理由者，應於上訴期間屆滿後二十
日內向本院補提理由書（均需按他造當事人之人數附繕本，切勿
逕送上級法院）
                             書記官  許清秋
中    華    民    國    98    年    6     月    17    日
附錄本案論罪科刑法條全文：
毒品危害防制條例第10條
施用第一級毒品者，處 6 月以上 5 年以下有期徒刑。
施用第二級毒品者，處 3 年以下有期徒刑。


司法院資訊處製作；財團法人民間司法改革基金會備份。
